臺灣高等法院臺中分院民事裁定　　　　　100年度抗字第120號
抗　告　人　張鴻文
送達代收人　葉玉蘭
相　對　人　張加基
抗告人因與相對人間停止強制執行事件，對於中華民國100年1月
12日臺灣苗栗地方法院100年度聲字第4號所為裁定提起抗告，本
院裁定如下：
    主  文
抗告駁回。
抗告程序費用由抗告人負擔。
    理  由
一、按債務人依強制執行法第14條規定提起異議之訴，係債務人
    於強制執行程序終結前，就以其為對象、對其不利之執行名
    義表示不服之方法。又按有回復原狀之聲請，或提起再審或
    異議之訴，或對於和解為繼續審判之請求，或提起宣告調解
    無效之訴、撤銷調解之訴，或對於許可強制執行之裁定提起
    抗告時，法院因必要情形或依聲請定相當並確實之擔保，得
    為停止強制執行之裁定，強制執行法第18條第2項固有明文
    ，惟，因某債務人依同法第14條規定提起債務人異議之訴，
    而得停止之強制執行程序，自以針對該債務人進行之強制執
    行程序為限，此為事理所當然，蓋非該債務人之其他債務人
    既未就針對其之執行名義以債務人異議之訴表示不服，則針
    對該等其他債務人進行之強制執行程序，自無停止執行以待
    異議之訴判決確定之必要。
二、查相對人聲請對抗告人及統一超商股份有限公司（下稱統一
    公司）為強制執行，其執行名義為本院98年度上字第194號
    確定判決，而該確定判決之內容約略有三，即：1.統一公司
    應將系爭土地上之地上物拆除，2.抗告人、統一公司應將該
    部分土地返還予相對人及其他共有人，3.抗告人應給付相對
    人1,123,863元本息；經原法院以99年度司執字第19527號執
    行事件受理，抗告人以其已依強制執行法第14條第1項規定
    提起債務人異議之訴（經原法院以100年度訴字第16號繫屬
    ）為由，聲請停止本件強制執行；原法院乃裁定准抗告人供
    擔保後，上開執行事件中，關於就抗告人強制執行部分，於
    上開債務人異議之訴之民事事件判決確定前，應暫予停止，
    並說明上開「拆屋」強制執行程序既非係就抗告人為之，抗
    告人就該部分聲請停止執行，自屬無據，應予駁回，揆諸上
    開說明，經核並無不合，抗告意旨以上開執行事件中「拆屋
    」部分之強制執行程序亦應暫時停止執行為由，指摘原法院
    裁定不當，並無理由。抗告人雖又主張其確有權出租系爭土
    地供統一公司興建系爭地上物，並非無權占有，亦無不當得
    利，且系爭地上物依其與統一公司間之租賃契約應屬其所有
    ，是上開確定判決有所違誤，其已對上開確定判決提起再審
    之訴云云，惟，縱若抗告人所提再審之訴為合法、且非顯無
    理由，亦係就上開確定判決中抗告人部分重新進行審理程序
    ，仍與「拆屋」部分無涉，是抗告人以此主張「拆屋」部分
    之執行程序應予停止，亦非有理。至抗告人主張系爭地上物
    為其所有，統一公司無權拆除云云，縱若屬實，因抗告人並
    非拆除系爭地上物之執行債務人，則其就系爭地上物是否有
    足以排除強制執行之權利，應係強制執行法第15條第三人異
    議之訴之問題；而抗告人另主張系爭土地除兩造外之其他共
    有人已於100年1月7日出具聲明書表示自始未要求抗告人返
    還土地，故拋棄上開確定判決主文所示，不要抗告人將地上
    物拆除，將土地返還伊等云云，茍為屬實，亦僅是否應由各
    該相對人逕向執行法院撤回執行之問題，其程序自應由相對
    人逕向執行法院為之，殊無由抗告人藉之聲請停止執行之餘
    地。綜上，抗告人仍以上開理由指摘原裁定不當，求予廢棄
    ，為無理由，應予駁回。
據上論結，本件抗告為無理由，依強制執行法第30條之1、民事
訴訟法第495條之1第1項、第449條第1項、第95條、第78條，裁
定如主文。
中    華    民    國   100    年    3     月    21    日
                民事第三庭    審判長法  官  陳照德
                                    法  官  曾謀貴
                                    法  官  朱  樑
以上正本係照原本作成。
再為抗告應以適用法規顯有錯誤為理由。
如提起再抗告者應於裁定送達後10日內向本院提出抗告理由狀（
須按照他造人數附具繕本）並繳納抗告裁判費新臺幣1,000元，
同時委任律師或具有律師資格之關係人為代理人。
                                    書記官  曾煜智
中    華    民    國   100    年    3     月    21    日
                                                      Ｓ